【裁判字號】    99,交聲,820
【裁判日期】    990730
【裁判案由】    違反道路交通管理處罰條例聲明異議
【裁判全文】
臺灣士林地方法院交通事件裁定         99年度交聲字第820號
原處分機關  臺北市交通事件裁決所
異  議  人
即受處分人  甲○○
上列異議人即受處分人因違反道路交通管理處罰條例案件，對於
臺北市交通事件裁決所中華民國99年5 月31日所為之北市裁催字
第裁22-ZIC058212號裁決書（原舉發單號：內政部警政署國道公
路警察局公警局交字第ZIC058212 號）聲明異議，本院裁定如下
：
    主  文
異議駁回。
    理  由
一、按汽車行駛於高速公路、快速公路或設站管制之道路，不遵
    使用限制、禁止、行車管制及管理事項之管制規則而有行車
    速度超過規定之最高速限或低於規定之最低速限之行為者，
    處汽車駕駛人新臺幣（下同）3 千元以上6 千元以下罰鍰，
    並記違規點數1 點，道路交通管理處罰條例第33條第1 項第
    1 款及第63條第1 項第1 款分別定有明文。
二、原處分意旨略以：異議人即受處分人甲○○於民國（下同）
    98年11月13日8 時33分，駕駛7950-DA 號自用一般小客車（
    下稱上開車輛），行經國道五號北上34.9公里處，因行車限
    速為90公里，惟其經測速儀器測得時速為107 公里，超速17
    公里，為舉發機關之執勤員警以科學儀器採證照片依法逕行
    舉發有「汽車行駛高速公路速度超過規定最高速限（未滿20
    公里）」之違規，依道路交通管理處罰條例第33條第1 項第
    1 款處罰鍰4,500 元，並依同條例第63條第1 項第1 款（原
    處分漏載第1 款）規定，記違規點數1 點。
三、異議意旨略以：伊確有於上揭時間駕駛上開車輛行駛於前揭
    路段，然異議人當時係以車輛定速器行駛，18年來定速器皆
    未有異常狀況，且伊亦未曾於國道因故受罰，伊既已定速於
    時速95公里，車速即僅可能落在時速94～96公里，最多不超
    過時速97公里），況伊增減時速亦不使用油門或煞車，一律
    使用定速器做微調，同時亦一邊注意路況、一邊注意車速表
    ，因此伊絕無超速之可能，為此，聲明異議云云。
四、經查：
(一)異議人甲○○駕駛車號7950-DA 號自小客車，於98年11月13
    日8 時33分，在國道五號北上34.9公里處，經該處固定式雷
    達測速照相設備測速之時速為107 公里，而該處限速90公里
    ，計超速17公里之違規事實，為舉發機關之執勤員警以科學
    儀器採證照片依法逕行舉發有「汽車行駛高速公路速度超過
    規定最高速限（未滿20公里）」之違規，有內政部警政署國
    道公路警察局第九警察隊99年6 月30日公警九交字第099097
    1112號函影本及違規查詢報表1 紙，亦有內政部警政署國道
    公路警察局第九警察隊99年7 月26日公警九交字第09909042
    54號函檢送上開車輛超速違規採證照片正本2 張附卷可稽，
    事證明確，應堪認定。
(二)異議人雖以前揭情詞置辯，惟查舉發本件違規所使用之雷達
    測速器材，係設置於宜蘭縣頭城鎮○○里○○路82之1 號處
    ，且通過經濟部標準檢驗局國家標準檢驗合格（檢定合格單
    號碼：MOGA0000000A,MOGA0000000B 、檢定日期：98年6 月
    11日、有效期限：99年6 月30日），有內政部警政署國道公
    路警察局第九警察隊99年6 月30日公警九交字第0990971112
    號函檢附之經濟部標準檢驗局雷達測速儀檢定合格證書1 紙
    在卷可考，儀器本身即具有高度準確性，其所測到的速度採
    證值即具公信力，可作為執法採證之用，足認異議人違規當
    時，該測速器尚未逾越檢定合格期間，並無故障瑕疵，是異
    議人確於上揭時、地有行車時速為117 公里、限速90公里、
    超速17公里之違規事實，因而為警逕行舉發有「汽車行駛高
    速公路速度超過規定最高速限（未滿20公里）」之違規，要
    無疑義。
(三)異議人另辯以：伊當時係利用車輛配備之定速器行駛，且伊
    增減時速亦不使用油門或煞車，一律使用定速器做微調，同
    時亦一邊注意路況、一邊注意車速表，因此伊絕無超速之可
    能云云。惟查汽車巡航定速控制器之定速系統解除方式除了
    OFF 定速系統開關外，如有踩煞車、排入「N 檔」（手排檔
    則為踩下離合器踏板）、引擎轉速突然升高的瞬間等情形後
    ，均會自動解除裝置，且各家廠商之設計不同，產品之品質
    亦有差異，該設備僅供參考使用。雖部分汽車巡航定速控制
    器有「速度回復」之功能，然「速度回復鍵」係在煞車減速
    後，讓車輛自動加速至原來的設定速度，但不能強制限制「
    油門」之使用，此有內政部警政署國道公路警察局第九警察
    隊99年6 月30日公警九交字第0990971112號函影本在卷可佐
    ；且異議人於違規當時，是否確有使用定速器裝置及有無踩
    油門或煞車，僅有異議人之片面辯詞，又斯時顯示時速究竟
    多少，尚乏定速器行車速度紀錄或其他證據資料足供參佐，
    自難作為異議人於遭受舉發當時行車速度狀態之憑據。從而
    ，異議人不得以其有使用定速器定速駕駛而圖免其責，其前
    揭所辯，自難遽採。
五、綜上所述，本件異議人確有於前揭時、地在高速公路上行車
    速度超過規定之最高速限之違規行為，從而，原處分機關依
    道路交通管理處罰條例第33條第1 項第1 款之規定，處異議
    人罰鍰4,500 元，並依同條例第63條第1 項第1 款（原處分
    漏載第1 款）規定，記違規點數1 點，並無不當，本件聲明
    異議為無理由，應予駁回。
據上論斷，應依道路交通案件處理辦法第19條，裁定如主文。
中    華    民    國    99    年     7    月    30    日
                        交通法庭法  官  陳俞婷
以上正本證明與原本無異。
如不服本裁定應於收受正本後5日，向本院提出抗告書狀。
                                書記官  林宗勳
中    華    民    國    99    年     7    月    30    日

司法院資訊處製作；財團法人民間司法改革基金會備份。
